【裁判字號】    90,易更,2
【裁判日期】    901030
【裁判案由】    傷害
【裁判全文】
臺灣嘉義地方法院刑事判決                              九十年度易更字第二號
    公  訴  人  臺灣嘉義地方法院檢察署檢察官
    被      告  乙○○
右列被告因傷害等案件，經檢察官提起公訴（九十年度偵字第二四六三號），本院判
決如左：
    主  文
乙○○以加害生命之事恐嚇他人，致生危害於安全，處拘役參拾日，如易科罰金，以
佰元折算壹日。
    事  實
一、乙○○、甲○○父子與丙○○、丁○○母子前因土地界址而發生糾紛，乙○○竟
    於民國九十年三月六日下午一時三十分許前往丙○○位於嘉義縣民雄鄉大崎村十
    四甲三之八號住處，認為丁○○所插旗杆越界，竟對丙○○揚言：你爸要乎死（
    台語，指要讓丁○○死）等語，使丙○○心生畏懼，致生危害於他人；並隨即於
    同日下午二時十五分許，夥同與其有傷害犯意聯絡之甲○○，前往嘉義縣民雄鄉
    ○○○段十六號土地與林子尾段交接處找丁○○理論，雙方一言不合，進而發生
    互毆，丙○○見狀欲制止時，復遭乙○○咬傷，因而致丙○○受有手指裂傷；丁○○受有頭部挫傷腫脹、頸部抓傷等傷害（傷害部分業經撤回告訴）。
二、案經丁○○、丙○○訴由嘉義縣警察局民雄分局報告臺灣嘉義地方法院檢察署檢
    察官偵查起訴。
    理  由
一、訊據被告乙○○固坦承有對告訴人丙○○告以要讓丁○○死等情不諱，惟矢口否
    認有何恐嚇犯行，辯稱：沒有恐嚇丙○○，只是吵架時說氣話云云。惟查被告如
    何於右揭時、地恐嚇告訴人丙○○等情，業經告訴人丙○○指訴歷歷，復有錄音
    帶一捲可資佐證；該錄音帶經臺灣嘉義地方法院檢察署檢察官於偵查中當庭勘驗
    錄音帶之內容，核與告訴人丙○○指述遭恐嚇之情節相符（偵卷第十三頁），此
    外，並有驗傷診斷證明書、上開錄音帶譯文在卷足參，末查，告訴人丙○○因被
    告恐嚇言語致心生畏懼一情，亦經告訴人丙○○陳明在卷（偵卷第十三頁正面）
    ；是被告上開所辯，顯係卸責之詞，不足採信，本件事證明確，被告犯行堪予認
    定。
二、核被告所為，係犯刑法第三百零五條以加害生命之事恐嚇他人，致生危害於安全
    罪。爰審酌被告生活狀況、品行、智識程度、因細故即對告訴人丙○○出言恐嚇
    ，造成被害人心靈上之恐懼，及犯罪後尚能坦承部分犯行，態度尚可、已與告訴
    人和解一切情狀，量處如主文第一項所示之刑，並諭知易科罰金之折算標準。
三、公訴意旨另以：被告乙○○、甲○○父子與丙○○、丁○○母子前因土地界址而
    發生糾紛，乙○○竟於九十年三月六日下午二時十五分許，夥同與其有傷害犯意
    聯絡之甲○○，前往嘉義縣民雄鄉○○○段十六號土地與林子尾段交接處找丁○○理論，雙方一言不合，進而發生互毆，丙○○見狀欲制止時，復遭乙○○咬傷
    ，因而致丙○○受有手指裂傷；丁○○受有頭部挫傷腫脹、頸部抓傷等傷害，因
    認被告涉有刑法第二百七十七條第一項傷害罪。
四、按告訴乃論之罪，告訴人於第一審辯論終結前得撤回其告訴，又告訴經撤回者，
    應諭知不受理之判決，刑事訴訟法第二百三十八條第一項、第三百零三條第三款
    分別定有明文。查本件告訴人丙○○、丁○○告訴被告乙○○、甲○○傷害案件
    ，起訴書認俱係觸犯刑法第二百七十七條第一項之普通傷害罪，依同法第二百八
    十七條前段之規定，須告訴乃論。茲據告訴人丙○○、丁○○於本院審理中具狀
    撤回告訴，此有撤回狀一份在卷可查（審判卷第二十四頁），依照首開說明，本
    件傷害部分本應為不受理之諭知，惟公訴人認被告乙○○所為傷害罪與恐嚇危害
    安全罪間，恐嚇之危險行為應為傷害之實害行為所吸收，屬吸收犯，為實質上一
    罪之關係，爰不另為不受理之諭知。
據上論斷，應依刑事訴訟法第二百九十九條第一項前段，刑法第三百零五條、第四十
一條第一項前段，罰金罰鍰提高標準條例第一條前段、第二條，判決如主文。
本案經檢察官柯月美到庭執行職務。
中      華      民      國    九十      年      十      月     三十     日
                                      臺灣嘉義地方法院刑事第三庭
                                          法  官  蔡  廷  宜
右正本證明與原本無異。
如不服本判決，應於判決送達後十日內向本院提出上訴狀( 應附繕本 )。
中      華      民      國    九十      年      十      月     三十     日
                                          書記官  尹  玉  琪
附錄法條：
第三百零五條
以加害生命、身體、自由、名譽、財產之事，恐嚇他人致生危害於安全者，處二年以
下有期徒刑、拘役或三百元以下罰金。


司法院資訊處製作；財團法人民間司法改革基金會備份。
